臺灣高等法院花蓮分院民事裁定　九十一年度再字第一五號
　　　再審聲請人即抗告人　甲○.
右聲請人因強制執行事件，對於本院九十一年度抗字第一四一號中華民國九十一年七
月十六日確定裁定，聲請再審，本院裁定如左：
　　　主　文
再審之聲請駁回。
聲請程序費用由聲請人負擔。
      　　　理　由
一按裁定已經確定，須有民事訴訟法第四百九十六條第一項或第四百九十七條之情形
　者，始得聲請再審，同法第五百零七條定有明文。
二本院九十一年度抗字第一四一號確定裁定係以：本件再審聲請人即抗告人聲請強制
  執行，其標的金額為新台幣( 下同 )三十萬元，應徵收執行費二千一百元，抗告人
　僅繳納一千七百元，不足肆佰元，經原法院於民國（下同）九十一年五月二日通知
　抗告人於五日內補正，該項通知已於九十一年五月八日送達抗告人，有送達證書一
　件附卷可稽。抗告人逾期未補正，原法院因而認其聲請不合法，予以裁定駁回。抗
　告意旨以其已於聲請執行時，預繳執行費及送達郵費一千七百元，且未收到補正之
　通知云云。經本院查本件應繳納之執行費為二千一百元，抗告人僅繳納一千七百元
　，自屬不足，原法院乃通知抗告人補繳四百元，此項通知已於九十一年五月八日送
　達抗告人，有送達證書在卷可稽（此項通知係按抗告人所報住所花蓮市○○街十之
　一號送達）；因未會晤抗告人，乃寄存於中正派出所（見原審卷第十六頁），抗告
　人於抗告狀所載住所亦與上開住址相同，有抗告狀在卷可憑。況本件原法院駁回抗
　告人聲請執行之裁定，亦係向同一住所送達，並依法為寄存送達，抗告人自已收受
　送達，否則抗告人豈能於法定期間內提起抗告，抗告人所指未收到通知，尚難為採
　。又補正之通知，已載明逾期不補正，即裁定駁回聲請，且係以法官之名義為之，
　自係裁定之一種。抗告人逾期竟未補正，原法院因而駁回其聲請，自無不當，認抗
　告為無理由，而予駁回。
三本件再審聲請人對右述本院確定裁定聲請再審係主張：本院九十一年度抗字第一四
  一號民事裁定：「抗告駁回」之理由係以「本件應徵收之執行費二千一百元，而抗
  告人僅繳納一千七百元、不足四百元．．．．．．」，以此「事實」，亦足「證明
　」並非如原裁定所謂：「本件聲請人聲請執行、未繳納執行費」其理甚明。另原裁
  定之所謂：「本件聲請人聲請執行、未據繳納執行費( 即僅有不足之部分 )，經本
  院於九十一年五月二日通知聲請人於五日內補正。該項通知並已於九十一年五月八
  日送達與聲請人，有送達證書附卷可稽。聲請人逾期迄未補正，其聲請難認為合法
　」一節，「事實」亦有出入，即：依上開事實、已足「證明」聲請人「並非」未繳
　納執行費，即僅尚應繳納「不足」之四百元而已，補正通知雖有「寄存送達」於警
  察機關，並有卷附寄存送達證書可稽。但因並未作送達通知書，黏貼於應受送達人
  住所以為送達。因而依民法第一百三十八條之規定，自不能謂已有「寄存送達」之
  效力。綜上事實及其理由，已足證明本件有民事訴訟法第四百九十六條第一項第十
  三款再審之理由云云。
四本院經核右開聲請再審意旨，並未具體指明原確定裁定有民事訴訟法第四百九十六
　條第一項第十三款所定未經斟酌之證物或得使用該證物之情形存在，僅空言泛稱有
　上述情形存在，本院無從審酌是否有再審事由確實，核與首開規定不合，其聲請再
　審為無理由，自屬不應准許。
五據上論結，依民事訴訟法第五百零七條、第五百零二條第一項、第九十五條、第七
　十八條，裁定如主文。
中　　　華　　　民　　　國　　九十一　　年　　　八　　　月　　一　　　　日
                                        審判長法官　吳　鴻　章
                                              法官  林  德  盛
                                              法官  黃  永  祥
右為正本係照原本作成。
本件不得再抗告。
　　　　　　　　　　　　　　　　　　　　法院書記官  吳  家  瑩
中　　　華　　　民　　　國　　九十一　　年　　　八　　　月　　一　　　　日
